【裁判字號】    98,聲,411
【裁判日期】    980813
【裁判案由】    限期行使權利
【裁判全文】
臺灣臺南地方法院民事裁定               98年度聲字第411號
聲  請  人  乙○○○○○○○○.
            丙○○○○○○○○.
            丁○○○○○○○○.
相  對  人  甲○○
上列當事人間聲請限期行使權利事件，本院裁定如下：
    主  文
聲請駁回。
聲請程序費用由聲請人負擔。
    理  由
一、按訴訟終結後，供擔保人得聲請法院通知受擔保利益人於一
    定期間內行使權利，並向法院為行使權利之證明，民事訴訟
    法第104條第1項第3款後段定有明文。前開規定，於其他依
    法令供訴訟上之擔保者準用之，並為同法第106條所規定。
二、聲請意旨略以：聲請人洪仕良、洪正鴻、洪信傑3人之被繼
    承人洪金海前經鈞院83年度全字第1629號假扣押裁定，准洪
    金海提供新臺幣（下同）50,000元之擔保金後，得就相對人
    甲○○之財產實施假扣押，洪金海因此提供50,000元之擔保
    金，經鈞院以83年度存字第3148號擔保提存事件受理提存在
    案，並以鈞院83年度執全字第1278號假扣押執行事件查封相
    對人之財產。嗣因訴訟已經終結，相對人迄未行使權利，而
    聲請人之被繼承人洪金海業於民國95年3月17日死亡，依法
    聲請人自繼承開始時，承受被繼承人財產上之一切權利義務
    ，為此，聲請人本於洪金海繼承人之地位，依民事訴訟法第
    104條第1項第3款後段之規定，聲請鈞院通知相對人於一定
    期間內行使權利，並向鈞院為行使權利之證明等語。
三、經查：聲請人前開主張，雖據其提出本院83年度全字第1629
    號民事假扣押裁定、83年度存字第3148號提存書（以上均影
    本）為證，又被繼承人洪金海業於95年3月17日死亡，由聲
    請人洪仕良、洪正鴻、洪信傑繼承等情，亦有本院民事紀錄
    科查詢表及聲請人提出之戶籍謄本在卷可稽，惟本院依職權
    查詢結果，前述83年度執全字第1278號假扣押強制執行事件
    卷宗（內含83年度全字第1629號假扣押事件）業因逾保存年
    限而銷毀，本院另調取前述83年度存字第3148號擔保提存事
    件卷宗及83年度民事執行執全股之民事執行辦案簿核閱結果
    ，上開假扣押強制執行事件係以「未扣押」報結。是聲請人
    之被繼承人既未扣押相對人任何財產，相對人即無因本件假
    扣押裁定受有損害可言，聲請人自無再定期命相對人限期行
    使權利之必要。揆諸前揭說明，聲請人聲請通知受擔保利益
    人即相對人於一定期間內行使權利並向法院為行使權利之證
    明，於法未合，應予駁回。
四、依民事訴訟法第95條、第78條，裁定如主文。
中    華    民    國    98    年    8     月    13    日
                  民事第一庭  法  官  張婷妮
以上正本係照原本作成。
如不服本裁定應於送達後10日內向本院提出抗告狀，並繳納抗告
費新臺幣1,000元。
中    華    民    國    98    年    8     月    13    日
                              書記官  楊建新


司法院資訊處製作；財團法人民間司法改革基金會備份。
